

María Concepción Cárdenas Rincón

CONTACTO



4181481083



mcasr2014@gmail.com

HABILIDADES

- Elaboración de documentos
- Responsabilidad
- Resolución de problemas
- Capacidad de análisis
- Gestión de proyectos
- Uso de herramientas informáticas
- Habilidad para aprender
- Capacidad de organización
- Trabajo en equipo

EDUCACIÓN

• UTNG, DOLORES HIDALGO

Técnico Superior Universitario Desarrollo de Software y multiplataforma

09/2019 - 09/2021

• UTNG, DOLORES HIDALGO

Ingeniería en Desarrollo y Gestión de Software

09/2023 - 04/2024

ACERCA DE MÍ

Soy una persona con gran capacidad de aprendizaje, responsable y dedicada en las tareas asignadas. Me caracterizo por ser trabajadora, perseverante y con ganas de adquirir experiencia laboral, social y educativa. Estoy dispuesta a enfrentar nuevos desafíos, adaptarme a distintos entornos y mejorar continuamente mis habilidades.

EXPERIENCIA LABORAL

TESTER - LÍDER TÉCNICO

CONSULTORA INDRA - SANTANDER, QUERÉTARO 01/2022 - 12/2022

- Realización de tareas administrativas como manejo y control de las actividades y planeaciones del proyecto.
- Desarrollo de sistema para ejecución de pruebas en el software.
- Preparación de manuales de uso del sistema.
- Participación en los diferentes procesos de corrección de los programas para la integración del sistema.

TESTER

QUERETARO - ITTIVA 05/2021 - 09/2021

- Confección de documentación técnica para el posterior mantenimiento.
- Desarrollo de programa para ejecución de pruebas en el software.
- Creación de manuales para ejecución de procesos automatizados. Manejo de minutas.

DIPLOMAS

- Cisco PCAP Programming Essentials in Python 2021
- Aprende.org Desarrollo de Interfaces graficas 2021
- Aprende.org Lógica de programación 2021